【裁判字號】    92,簡上,35
【裁判日期】    920626
【裁判案由】    竊盜
【裁判全文】
臺灣基隆地方法院刑事判決                          九十二年度簡上字第三五號
    上訴人即被告  丁○○
右上訴人即被告因竊盜案件，不服本院基隆簡易庭九十二年度基簡字第一一七號，中
華民國九十二年三月三日第一審刑事簡易判決（聲請案號：臺灣基隆地方法院檢察署
九十一年度偵字第四五七四號，移
偵字第一六九號），提起上訴，本院管轄之第二審合議庭判決如左：
    主  文
上訴駁回。
    事  實
一、丁○○曾於民國九十年四月間，因竊盜案件經本院判處有期徒刑六月確定；又於
    九十年十月間，因竊盜案件經本院判處有期徒刑六月確定；以上兩案合併定應執
    行刑有期徒刑十月，並於九十一年六月九日執行完畢（九十一年六月十日出監）
    。仍不知悔改，復基於意圖為自己不法所有之概括犯意，先於：(一)九十一年十月
    十九日下午四時二十七分許，攜手提包一個進入基隆市○○區○○路二一一號統
    一超商，徒手竊取該店商品陳列架上之玉山茅臺酒二瓶（每瓶價值新臺幣二百二
    十五元，共價值四百五十元），得手後藏置於手提包內離去。又於：(二)九十一年
    十一月二十一日上午八時二十分許，攜手提包一個進入上開統一超商，徒手竊取
    該店商品陳列架上之大瓶金門特級高梁酒二瓶與小瓶金門特級高梁酒二瓶（大瓶
    每瓶價值七百八十八元、小瓶每瓶價值五百元，共價值二千五百七十六元），得
    手後藏置於手提包內離去，上述二次竊盜所得之酒類均供己用罄，嗣經統一超商
    店員乙○○與店長甲○○盤點發現酒類商品遭竊而調閱該店監視錄影帶查看，始
    知悉上情。丁○○復於：(三)九十一年十二月一日上午八時二十分許，攜手提袋一
    個至臺北縣汐止市○○路九十三號戊○○所經營之佑慶百貨行內，徒手竊取該店
    商品陳列架上之男用四角內褲二件（每件九十九元，共價值一百九十八元）、毛
    巾六條（每條五十元，共價值三百元），得手後藏置於手提袋內，並於店內拿取
    二支原子筆至櫃台結帳時，為戊○○之配偶丙○○當場發現而報警查獲。
二、案經基隆市警察局第一分局報請臺灣基隆地方法院檢察署檢察官偵查起訴及臺北
    縣警察局汐止分局報請臺灣士林地方法院檢察署檢察官移送併案審理。
    理  由
一、訊據上訴人即被告丁○○，坦承於九十一年十月十九日下午四時二十七分許在基
    隆市○○區○○路二一一號統一超商徒手竊取玉山茅臺酒二瓶之事實不諱，惟矢
    口否認有其他竊盜犯行，並辯稱：(一)伊僅在統一超商竊取二瓶玉山茅臺酒，未竊
    取高梁酒、(二)伊至臺北縣汐止市○○路九十三號雜貨攤欲購買二支原子筆、二件
    內褲及六條毛巾，付帳時發現身上所帶現金短少六元，女老闆本來說要便宜賣給
    伊，但男老闆不同意就報警處理，伊並未竊取內褲及毛巾云云。惟查：右揭三次
    竊盜犯行，初據被告於基隆市警察局第一分局九十一年十一月二十三日詢問時及
    臺灣士林地方法院檢察署檢察官九十一年十二月一日偵訊時坦承不諱，核與被害
    人甲○○（基隆市○○路二一一號統一超商店長）、乙○○（基隆市○○路二一
    一號統一超商店員）、丙○○及戊○○（均為佑慶百貨行經營人）所指述之被害
    情節相符，並有統一超商監視錄影帶二捲及佑慶百貨行監視錄影帶一捲扣案為證
    ，該三捲監視錄影帶經檢察官勘驗結果，分別錄有：(一)九十一年十月十九日下午
    四時二十七分左右，被告拿柺杖，頭戴帽子，另一手拿手提包，走到冷藏櫃旁，
    將包包放在對面置物架下方，柺杖也放著，走到旁邊置物架上，拿二罐酒類放入
    包包就離開。(二)九十一年十一月二十一日上午八時二十分左右，被告以同樣方法
    ，分二次，每次各拿二瓶酒，再走到櫃檯旁邊，直接走出門外，沒有購物。(三)九
    十一年十二月一日上午八時二十分許，被告於錄影帶畫面右上角拿內褲放進袋子
    ，螢幕轉換成單一畫面，仍可見被告續拿東西放進袋中，被告繼續搜尋，於錄影
    帶畫面右下角可見被告在毛巾架前方看，過一會拿起一把毛巾裝進袋子裡，蹲下
    去整理袋子等影像，有臺灣基隆地方法院檢察署檢察官九十二年一月八日勘驗筆
    錄一份及臺灣士林地方法院檢察署檢察官九十二年一月十九日履勘筆錄一份在卷
    可稽，復有被告攜至佑慶百貨行裝藏內褲、毛巾之手提袋一個扣案為證，足見被
    告確有為前開三次竊盜犯行，其於本院調查、審理中所為之辯解，無非係事後圖
    卸刑責之詞，不足採信，本案事證明確，被告犯行堪可認定，應依法論科。
二、核被告丁○○所為，係犯刑法第三百二十條第一項之竊盜罪。被告先後三次竊盜
    犯行，時間緊接，手法相同，所犯係構成要件同一之罪名，顯係出於概括犯意反
    覆為之，為連續犯，應依刑法第五十六條之規定論以一竊盜罪，並加重其刑。檢
    察官雖僅就被告於九十一年十月十九日及九十一年十一月二十一日之竊盜犯行聲
    請簡易判決處刑，然被告於九十一年十二月一日之竊盜犯行與已經聲請並經認定
    有罪之竊盜犯行既有如前所述之連續犯裁判上一罪關係，亦為檢察官聲請簡易判
    決處刑效力所及，應併予審理。又被告前曾受有如事實欄所載有期徒刑之執行，
    有臺灣基隆地方法院檢察署刑案資料查註紀錄表及臺灣高等法院被告全國前案紀
    錄表在卷可按，其於有期徒刑執行完畢後，五年內再犯本案有期徒刑以上之竊盜
    罪，為累犯，依法應遞加重其刑。
三、原審以被告罪證明確，適用刑事訴訟法第二百九十九條第一項前段、刑法第五十
    六條、第三百二十條第一項、第四十七條、第四十一條第一項、罰金罰鍰提高標
    準條例第一條前段、第二條之規定，量處被告有期徒刑六月，如易科罰金以三百
    元折算一日，並認扣案之手提袋一個非被告所有，而不併予宣告沒收，除有關刑
    事訴訟法之適用法條應更正為刑事訴訟法第四百四十九條第一項前段、第四百五
    十四條第二項，並將原審有關被告累犯前科資料之記載更正如前述外，其認事用
    法，均無不合，量刑亦稱妥適。被告以原審判決量刑過重為由提起上訴，並無理
    由，應予駁回。
據上論斷，應依刑事訴訟法第四百五十五條之一第一項、第三項、第三百六十八條、
第三百七十三條，判決如主文。
本案經檢察官林柏宇到庭執行職務。
中      華      民      國    九十二    年      六      月    二十六    日
                                    臺灣基隆地方法院刑事第二庭
                                        審判長法  官  邱志平
                                              法  官  王翠芬
                                              法  官  蔡佳玲
右正本證明與原本無異。
本件判決不得上訴。
                                              書記官  劉珍珍
中      華      民      國    九十二    年      六      月    二十六    日


司法院資訊處製作；財團法人民間司法改革基金會備份。
